臺灣高雄地方法院民事判決
111年度鳳小字第622號
原      告  華南產物保險股份有限公司

法定代理人  陳文智  
訴訟代理人  張淑暖  

            楊鵬遠律師
被      告  李國武  
上列當事人間請求損害賠償事件，本院於民國111年9月26日言詞
辯論終結，判決如下：
    主      文
被告應給付原告新臺幣壹萬參仟零伍拾元，及自民國一一一年六
月二十八日起至清償日止，按週年利率百分之五計算之利息。
訴訟費用新臺幣壹仟元由被告負擔。
本判決第一項得假執行。但被告以新臺幣壹萬參仟零伍拾元為原
告預供擔保後，得免為假執行。
    事實及理由
一、被告經合法通知，無正當理由未於言詞辯論期日到場，核無
    民事訴訟法第386條各款所列情形，爰依原告聲請，由其一
    造辯論而為判決。
二、原告主張：被告於民國109年2月20日7時16分許，駕駛其所
    有並向原告投保強制汽車責任保險之車牌號碼000-000號普
    通重型機車（下稱肇事車輛），行經高雄市鳳山區中山路與
    維新路口處，因不依規定駛入來車道、無照駕駛肇事車輛，
    肇事車輛右前車頭不慎與訴外人楊ＯＯ騎乘之車牌號碼000-00
    00號普通重型機車右前車頭發生碰撞（下稱系爭事故），致
    楊ＯＯ受有右肩右胸挫傷瘀青、右肘挫傷等傷害，而肇事車輛
    向原告投保強制汽車責任保險於保險期間發生系爭事故，原
    告依強制汽車責任保險法及保險契約已賠付楊ＯＯ醫療費用新
    臺幣(下同)4,380元、接送費用8,670元，合計13,050元（計
    算式：4,380＋8,670＝13,050）。系爭事故既肇因於被告不依
    規定駛入來車道、無照駕駛之過失，且無照駕駛符合強制汽
    車責任保險法第29條第1項第5款之求償構成要件，自應由被
    告負賠償之責。爰依民法第184條第1項前段、民法第191條
    之2、強制汽車責任保險法第29條第1項第5款規定及侵權行
    為之法律關係提起本訴，並聲明：被告應給付原告13,050元
    ，及自起訴狀繕本送達翌日起至清償日止，按週年利率5％計
    算之利息。　　
三、被告經合法通知，無正當理由未於言詞辯論期日到場，亦未
    提出書狀作任何聲明或陳述。
四、本院得心證之理由：
  ㈠原告主張之事實，業據其提出高雄市警察局道路交通事故當
    事人登記聯單、高雄市警察局道路交通事故初步分析表、高
    雄市鳳山區調解委員會調解書、強制汽車責任保險理賠出險
    通知書、德欣中醫診所（下稱德欣中醫）診斷證明書、大東
    醫院診斷證明書、強制險醫療給付費用表、醫療費用收據、
    交通費用證明書、保險賠款匯款申請書、機車車籍查詢資料
    為證（本院卷第13至39頁），並有本院職權調閱之系爭事故
    現場圖等資料附卷可稽（本院卷第41至68頁），而被告經合
    法通知未到庭爭執，亦未提出書狀作有利於己之聲明或陳述
    以供本院審酌，依民事訴訟法第280條第3項、第1項規定，
    視同自認，是本件調查證據之結果，堪信原告主張為真實。
  ㈡按因故意或過失，不法侵害他人之權利者，負損害賠償責任
    ；汽車、機車或其他非依軌道行駛之動力車輛，在使用中加
    損害於他人者，駕駛人應賠償因此所生之損害，民法第184
    條第1項前段、第191條之2前段分別定有明文。次按汽車駕
    駛人，爭道行駛有下列情形之一者，處600元以上1,800元以
    下罰鍰：三、不依規定駛入來車道；汽車駕駛人，有未領有
    駕駛執照駕駛小型車或機車，處6,000元以上12,000元以下
    罰鍰，並當場禁止其駕駛，道路交通管理處罰條例第45條第
    1項第3款、第21條第1項第1款分別定有明文。查系爭事故發
    生時被告未領有普通重型機車駕駛執照，並有不依規定駛入
    來車道而爭道行駛之過失，有初步分析研判表、機車車籍查
    詢資料、證號查詢機車駕駛人資料在卷可稽（本院卷第15、
    39、115頁），是其未領有普通重型機車駕駛執照而騎乘肇
    事車輛，顯已違反上開規定。又被告騎乘肇事車輛有前揭過
    失致楊ＯＯ受有上開傷害，益徵其駕車確有疏失，楊ＯＯ因系爭
    事故而身體、健康權受損，被告自應對楊ＯＯ負侵權行為損害
    賠償責任。
  ㈢復按不法侵害他人之身體或健康者，對於被害人因此增加生
    活上之需要時，應負損害賠償責任，民法第193條第1項定有
    明文。又被保險人違反道路交通管理處罰條例第21條或第21
    條之1規定而駕車，致被保險汽車發生汽車交通事故者，保
    險人仍應依本法規定負保險給付之責。但得在給付金額範圍
    內，代位行使請求權人對被保險人之請求權，強制汽車責任
    保險法第29條第1項第5款亦有明定。查原告主張已賠付楊ＯＯ
    因系爭事故受傷所支出醫療費用4,380元、接送費用8,670元
    ，業據其提出德欣中醫診斷證明書暨醫療費用單據、大東醫
    院診斷證明書暨醫療費用單據、交通費用證明書（本院卷第
    21至23、27至33頁）、及經本院職權調閱之車資估算資料為
    證（本院卷第101至103頁），上開醫療費用收據所載之就診
    時間、治療科別，為治療楊ＯＯ所受傷害所必要；而楊ＯＯ所受
    傷害確有搭乘計程車就診之必要，暨前揭交通費用證明書所
    載之乘車日期與其就診日相符，應認上述合計13,050元之費
    用（計算式：4,380＋8,670＝13,050），乃楊ＯＯ因系爭事故受
    傷所增加生活上之需要，而得請求被告賠償。從而，原告依
    法賠付楊ＯＯ上開醫療費用4,380元、接送費用8,670元，合計
    13,050元後，自得依強制汽車責任保險法第29條第1項第5款
    規定於給付金額範圍內，代位行使楊ＯＯ對被告之請求權，故
    原告請求被告給付13,050元，自屬有據。
  ㈣末按遲延之債務，以支付金錢為標的者，債權人得請求依法
    定利率計算之遲延利息；應付利息之債務，其利率未經約定
    ，亦無法律可據者，週年利率為5％；給付無確定期限者，債
    務人於債權人得請求給付時，經其催告而未為給付，自受催
    告時起，負遲延責任。其經債權人起訴而送達訴狀，與催告
    有同一之效力，民法第233條第1項前段、第203條、第229條
    第2項亦分別定有明文。查原告起訴狀繕本於111年6月17日
    寄存送達被告（本院卷第81頁），自寄存之日起經10日即11
    1年6月27日發生送達加催告之效力，準此，原告請求給付自
    起訴狀繕本送達翌日即111年6月28日起至清償日止，按週年
    利率5％計算之利息，於法並無不合，應予准許。
五、綜上所述，原告依民法第184條第1項前段、民法第191條之2
    、強制汽車責任保險法第29條第1項第5款之規定及侵權行為
    之法律關係，請求被告給付13,050元，及自111年6月28日起
    至清償日止，按週年利率5％計算之利息，為有理由，應予准
    許。
六、本件係就民事訴訟法第436 條之8適用小額訴訟程序所為被
    告敗訴之判決，依同法第436 條之20規定，應依職權宣告假
    執行，並依同法第436 條之23準用第436 條第2 項，適用同
    條第2 項規定，依職權宣告被告如預供擔保，得免為假執行
    。
七、訴訟費用負擔之依據：民事訴訟法第78條。　　
中　　華　　民　　國　　111 　年　　9 　　月　　29　　日
          　　　　鳳山簡易庭  法　官    藍雅筠
以上正本係照原本作成。　　　　　　　　　
民事訴訟法第436條之24第2項：對於本判決之上訴，非以違背法
令為理由，不得為之。
如對本判決上訴，須於判決送達後20日內向本院提出上訴狀，並
須表明原判決所違背之法令及其具體內容與依訴訟資料可認為原
判決有違背法令之具體事實之上訴理由。（均須按他造當事人之
人數附繕本）。
中　　華　　民　　國　　111 　年　　9 　　月　　29　　日
                              書記官    蔡毓琦   　　
訴訟費用計算式  裁判費（新臺幣）1,000元 合計            1,000元